Finding aid for the Caro Minasian collection of Armenian material Կարօ Մինասեան հայկական հավաքածու LSC.1632
UCLA Library Special Collections
- Armenian Communities of Iran: Հայկական գաղութները Պարսկաստանում, 1605-1962; Series 8.
  - 8.04 Armenian villages in Iran: Հայկական գիւղեր Պարսկաստանում, 1839-1965
    - List of Armenian villages in Lnjan: Լնջանում հայկական գիւղերի ցանկ, 1932 (Box 35, Folder 14)
    - Correspondence and notes of Caro Minasian regarding the history of the Armenian villages of Chharmahal and Peria: Կարօ Մինասեանի Չհարմահալի եւ Փերիայի վերաբերող ծանօթագրութիւններ եւ նամակներ, ca. 1949-1965 (Box 35, Folder 15)
  - 8.05 Charity: Բարեգործութիւն, 1916-1944
    This subseries contains documents, receipts and reports relating to charitable work done by or for Armenian communities in Iran. Materials are in Armenian, English, and Persian. Այս ենթակարգը պարունակում է բարեգործութե ան վերաբերող փաստաթղթեր, ստացագրեր, եւ զեկուցումներ պարսկահայ համայնքների համար կամ կողմից: Նիւթերը հայերէնով, անգլերէնով, եւ պարսկերէնով են:
    - Administration of the charitable box of New Julfa: Վարչութիւն աղքատախնամ արկեղ Նոր Ջուղայի, 1916 (Box 35, Folder 16)
    - Receipts of donations for emigrants: Գաղթականական նպաստամատոյցի ստացագրեր, 1918-1919 (Box 35, Folder 17)
    - Documents relating to charitable work for the villages of Peria and Ch'haharmahal: Բարեգործութեան վերաբերեալ փաստաթղթեր Փերիայի եւ Չհարմահալի գիւղերի համար, 1923-1944 (Box 35, Folder 18)
    - Committee of Joseph Paul's Julfa Charities: Ջոզէֆ Փաուլի Ջուղայի բարեգործութեան յանձնախումբ, 1927 (Box 35, Folder 19)
  - 8.06 Documents from New Julfa: Փաստաթղթեր Նոր Ջուղայից, 1789-1851
    This subseries contains records relating to births in New Julfa. Materials are in Armenian. Այս ենթակարգը պարունակում է ծնունդներին վերաբերեալ արձանագրութի ւններ Նոր Ջուղայում: Նիւթերը հայերէնով են:
    - Birth accounts in New Julfa (1846) and other documents: Ծննդեան ցուցակ Նոր Ջուղայում (1846) եւ այլ փաստաթղթեր, 1789-1851 (Box 35, Folder 20)
  - 8.07 Electoral meeting: Ընտրական հանդիպման զեկոյց, 1965
    This subseries contains the proceedings of the the Ninth Delegate Council of the Indo-Iranian Armenian Diocese. Materials are in Armenian. Այս ենթակարգը պարունակում է Իրանա- Հնդկաստանի Հայոց թեմի 9-րդ պատգամաւորակ ան ժողովի արձանագրութի ւնը: Նիւթերը հայերէնով են:
    - Proceedings of the Ninth Delegate Council of the Indo-Iranian Armenian Diocese: Արձանագրութիւն Իրանա- Հնդկաստանի Հայոցթեմի 9-րդ պատգամաւորական ժողովի, 1965 (Box 35, Folder 21)
  - 8.08 Armenian Genocide: Մեծ Եղեռն (Ցեղասպանութի ւնը), 1946
    This subseries contains a letter sent by Mr. Minas Nazloomian to the United Nations regarding the Armenian Genocide. The letter is in English. Այս ենթակարգը պարունակում է Մինաս Նազլումեանի կողմից ղրկած մեծ եղեռնի վերաբերող նամակը միացեալ ազգերի: Նամակը անգլերէնով է:
    - Letter of Mr. Minas Nazloomian addressed to the United Nations organization (Paris) about the Armenian genocide: Մինաս Նազլումեանի կողմից ղրկած մեծ եղեռնի վերաբերող նամակը միացեալ ազգերի կազմակերպութեան (Փարիզում), 1946 (Box 35, Folder 22)
  - 8.09 History of New Julfa: Նոր Ջուղայի պատմութիւն, 1841-1959
    This subseries contains notes, correspondence, announcements, newspaper clippings, and other documents from or about New Julfa. Materials are in Armenian, English, and Persian. Այս ենթակարգը պարունակում է ծանօթագրութի ւններ, նամակներ, յայտարարութի ւններ,թերթերի հատուածներ, եւ այլ փաստաթղթեր Նոր Ջուղայի մասին: Նիւթերը հայերէով, անգլերէնով, եւ պարսկերէնով են:
    - Notes and correspondence about New Julfa: Ծանօթագրութիւններ եւ նամակներ Նոր Ջուղայի մասին, 1841-1876 (Box 35, Folder 23)
    - Notes, correspondence, and documents about New Julfa: Ծանօթագրութիւններ, նամակներ, եւ փաստաթղթեր Նոր Ջուղայի մասին, 1844-1890 (Box 35, Folder 24)
    - Notes, correspondence, documents, and newspaper clippings from or about New Julfa: Ծանօթագրութիւններ, նամակներ, փաստաթղթեր, եւթերթերի հատուածներ Նոր Ջուղայի մասին, 1880-1952 (Box 35, Folder 25)
    - Announcements, correspondence, and documents about New Julfa: Յայտարարութիւններ, նամակներ, եւ փաստաթղթեր Նոր Ջուղայի մասին, 1917-1933 (Box 35, Folder 26)
    - Notes and newspaper clippings from or about New Julfa: Ծանօթագրութիւններ եւթերթերի հատուածներ Նոր Ջուղայի մասին, 1917-1959 (Box 35, Folder 27)
  - 8.10 Immigration to Soviet Armenia: Ներգաղթ դէպի Խորհրդային Հայաստան, 1946
    This subseries contains published documents and Newspaper articles on immigration to Soviet Armenia. Materials are in Armenian. Այս ենթակարգը պարունակում է տպագրուած փաստաթղթեր եւ մամուլի հոդուածներ ներգաղթի մասին: Նիւթերը հայերէով են:
    - Published documents and Newspaper articles on immigration to Soviet Armenia: Տպագրուած փաստաթղթեր եւ մամուլի հոդուածներ ներգաղթի մասին, 1946 (Box 36, Folder 1)
  - 8.11 Jews in Iran: Պարսկաստանի հրեաները, 1953
    This subseries contains brief descriptions and a bibliography pertaining to Jewish communities and folklore in Iran. Materials are in English. Այս ենթակարգը պարունակում է հրեաների համայնքների եւ աւանդավէպի վերաբերող կարճ նկարագրութիւ ններ եւ մի մատենագրութի ւն: Նիւթերը անգլերէնով են:
    - Jews in Iran: Պարսկաստանի հրեաները, 1953 (Box 36, Folder 2)
  - 8.12 Armenian last names in New Julfa: Հայկական ազգանունները Նոր Ջուղայում, 1960
    This subseries contains a list of last names of Armenians in New Julfa. The list is in Armenian. Այս ենթակարգը պարունակում է Նոր Ջուղայում հայ ազգանունների մի ցանկ: Ցանկը հայերէնով է:
    - List of Armenian last names in New Julfa: Հայ ազգանունների ցանկ Նոր Ջուղայում, 1960 (Box 36, Folder 3)
  - 8.13 New Julfan Armenian Council By-Laws: Կանոնադրութիւն Նոր-Ջուղայի Հայոց Համայնական Խորհրդի, 1925
    This subseries contains the New Julfan Armenian Councils By-Laws. Materials are in Armenian. Այս ենթակարգը պարունակում է Նոր Ջուղայի հայոց համայնական խորհրդի կանոնադրութի ւնը: Նիւթերը հայերէնով են:
    - New Julfan Armenian Council By-Laws: Կանոնադրութիւն Նոր Ջուղայի հայոց համայնական խորհրդի, 1925 (Box 36, Folder 4)
    - New Julfan Armenian Council By-Laws: Կանոնադրութիւն Նոր Ջուղայի հայոց համայնական խորհրդի, 1925 (Box 36, Folder 5)
  - 8.14 Armenian converts in Persia: Հայ կրոնափոխերը Պարսկաստանում, 1858
    This subseries contains official documents regarding Armenian converts to Islam in Iran. Materials are in Persian. Այս ենթակարգը պարունակում է հայ կրօնափոխների վերաբերեալ պաշտօնական փաստաթղթեր: Նիւթերը պարսկերէնով են:
    - Official document regarding Armenian converts in Persia: Օրինական փաստաթուղթ հայ կրօնափոխների մասին Պարսկաստանում, 1858 (Box 36, Folder 6)
  - 8.15 Photographs of Persian manuscripts: Պարսկերէն մատեանների լուսանկարներ, 1605-1893
    This subseries contains photographs of Firmans issued by different Shahs to Julfan Armenians. Materials are in Persian. Այս ենթակարգը պարունակում է ֆարմանների լուսանկարներ ը տարբեր Շահների կողմից ղրկուած Ջուղայի հայերին: Նիւթերը պարսկերէնով են:
    - Photographs of Firmans of Persian Kings to Armenians of Julfa: Շահերի կողմից ղրկուած ֆարմանների լուսանկարները Ջուղայի հայերին, 1605-1893 (Box 36, Folder 7)
  - 8.16 Mackertich J. Bamban: Մկրտիչ Բամբան, 1942
    This subseries contains an account of Mr. George Banki's (Hovsepian) visit to Isfahan. Materials are in English. Այս ենթակարգը պարունակում է Պարոն Գեւորգ Բանքի (Յովսէփեան) Սպահանի այցի զեկուցում: Նիւթերը անգլերէնով են:
    - Account of Mr. George Banki's (Hovsepian) visit to Isfahan: Պրն. Գեւորգ Բանքի (Յովսէփեան) Սպահանի այցի զեկուցում, 1942 (Box 36, Folder 8)
- Announcements: Յայտարարութիւներ, 1887-1965
  This series contains legal, political, economic, ecclesiastical, and cultural announcements, circular letters, political pamphlets, wedding, baptism, funeral, and other event invitations. Materials are in Armenian, Persian, and English.
  Այս կարգը պարունակում է օրինական, քաղաքական, առեւտրական, եկեղեցական, մշակութային կոչեր, ազդեր, ծանուցումներ եւ այլ տեսակ յայտարարութիւններ, շրջաբերական նամակներ, քաղաքական բացիկներ, հարսնեական, կնիքի, թաղման եւ այլ հրաւէրներ: Նիւթերը հայերէնով, պարսկերէնով, եւ անգլերէնով են:
  - Wedding and engagement invitations: Հարսնեական եւ նշանդրութեան հրաւէրներ, 1854-1955 (Box 27, Folder 25)
  - Announcements of Hovsēp Pōghoskhanean Deposit Committee and Will of Hovsēp Pōghoskhanean: Յովսէփ Պողոսխանեանի Աւանդի Յանձնաժողովի յայտարարութիւններ եւ Յովսէփ Պողոսխանեանի կտակը, 1910-1962 (Box 27, Folder 26)
  - Funerals and Requiems: Թաղումներ եւ հոգեհանտիստներ, 1925-1964 (Box 27, Folder 27)
  - Announcements and newspaper clippings: Յայտարարութիւններ եւթերթերի հատուածներ, 1925-1963 (Box 27, Folder 28)
  - Armenian Catholics: Հայ կաթոլիկներ, 1950 (Box 27, Folder 29)
  - Financial and business related: Արեւտուրի հետ կապուած, No date (Box 27, Folder 30)
  - Armenian church related: Հայկական Եկեղեցուն վերաբերող նիւթեր, 1864-1963 (Box 29, Folder 01)
  - Agriculture related: Երկրագործութեան վերաբերող նիւթեր, 1887-1932 (Box 29, Folder 02)
  - Political pamphlets and announcements: Քաղաքական բացիկներ եւ յայտարարութիւններ, 1888-1926 (Box 29, Folder 03)
  - Social and cultural: Ընկերական եւ Մշակութային, 1891-1928 (Box 29, Folder 04)
  - Political pamphlets, open letters, and receipts: Քաղաքական բացիկներ, բաց նամակներ, եւ ստացագրեր, 1905-1923 (Box 29, Folder 05)
  - From Dionesean's Archive: Դիոնեսեանի արխիւից, 1907-1931 (Box 29, Folder 06)
  - Pamphlets and announcements: Բացիկներ եւ յայտարարութիւններ, 1907-1965 (Box 29, Folder 07)
  - Armenian schools: Հայկական դպրոցներ (Box 29, Folder 08)
  - Alchohol and wine related: Ալքոհոլի եւ գինուն վերաբերող, 1921-1924 (Box 29, Folder 09)
  - Laws and regulations: Օրէնքներ եւ կանոններ, 1922-1931 (Box 29, Folder 10)
  - Property related: Ստացուածքներին վերաբերող, ca. 1925 (Box 29, Folder 11)
  - Auction account for "P'aros" Auction Association: Փարոս Ակցիօներական ընկերութիւն՝ ընդհանուր հաշուեկշիռ, 1926-1937 (Box 29, Folder 12)
- Newspaper clippings: Թերթերից հատուածներ, 1887-1965; Series 10.
  This series contains clippings from a number of different newspapers in Armenian, English, Persian, French, and Russian. Topics cover a broad range, including events of political, historical, and religious significance. Notable are the series of 150 clippings (missing 9, 106, 115, 123, 125, 133, 138, 141), containing contemporary accounts of the massacres, translated into Armenian.
  Այս կարգը պարունակում էթերթերի հատուածներ եւ ամբողջ օրինակներ հայերէնով, անգլերէնով, պարսկերէնով, ֆրանսերէնով, եւ ռուսերէնով: Նիւթերը զանազան են, ներառեալ քաղաքական, պատմական, եւ կրօնական նշանակալից նիւթեր: Նշանակալից են շարք մը 150 հատուածներ (պակաս՝ 9, 106, 115, 123, 125, 133, 138, 141), որոնք ժամանակակից վկայութիւննեՐ են ջարդերու մասին, հայերէնիթարգմանուած:
  - 10.1 Miscellaneous: Զանազան, 1908-1959
    This subseries contains clippings and complete editions from a number of different newspapers in Armenian, English, Persian, French, and Russian. Topics cover a broad range, including events of political, historical, and religious significance. Այս ենթակարգը պարունակում էթերթերի հատուածներ եւ ամբողջ օրինակներ հայերէնով, անգլերէնով, պարսկերէնով, ֆրանսերէնով, եւ ռուսերէնով: Նիւթերը զանազան են, ներառեալ քաղաքական, պատմական, եւ կրօնական նշանակալից նիւթեր:
    - Telegrams: News from London: Հեռագրեր՝ Նորութիւններ Լոնդոնից, March-June 1945 (Box 36, Folder 10)
    - Overseas Daily Mail: Արտաքին Ամենօրեայ Նամակներ, 1945-1946 (Box 36, Folder 11)
    - Daily News Bulletin (Tehran): Ամենօրեայ Նորութիւն Բուլեթին (Թեհրան), January-February 1946 (Box 36, Folder 12)
    - Daily News Bulletin (Tehran): Ամենօրեայ Նորութիւն Բուլեթին (Թեհրան), March 1946 (Box 36, Folder 13)
    - Daily News Bulletin (Tehran): Ամենօրեայ Նորութիւն Բուլեթին (Թեհրան), April 1946 (Box 36, Folder 14)
    - Daily News Bulletin (Tehran): Ամենօրեայ Նորութիւն Բուլեթին (Թեհրան), May 1946 (Box 36, Folder 15)
    - Daily News Bulletin (Tehran): Ամենօրեայ Նորութիւն Բուլեթին (Թեհրան), June-July 1946 (Box 36, Folder 16)
    - Daily News Bulletin (Tehran): Ամենօրեա Նորութիւն Բուլեթին (Թեհրան), August 1946 (Box 36, Folder 17)
    - Nor Azk' Newspaper: Նոր Ազքթերթ, June 1952 (Box 36, Folder 18)
    - Sphere: Սֆեր, 15 December 1945 (Box 36, Folder 9)
    - New Julfan Lraber, Addendum: Նոր Ջուղայի Լրաբեր Յաւելուած, 1908 (Box 37, Folder 1)
    - Arawot Weekly Newspaper: Առաւօտ շաբաթաթերթ, 1919-1920 (Box 37, Folder 2)
    - Alik' Daily Newspaper: Ալիք օրաթերթ, 1936-1959 (Box 37, Folder 3)
    - Manchester Gaurdian Weekly: Մանչեսթըր Գարդիան շաբաթաթերթ, 1940-1947 (Box 37, Folder 4)
    - Illustrated Weekly of India: Հնդկաստանի նկարազարդ շաբաթաթերթ, 18 April 1943 (Box 37, Folder 5)
    - Hindustan Times (New Delhi): Հնդկաստանի Ժամանակներ (Նոր Դելի), 20-21 November 1945 (Box 37, Folder 6)
    - Arewelk' Newspaper: Արեւէլք թերթ, May 1946 (Box 37, Folder 7)
    - Journal de Tehran: Թեհրան Ժուռնալ, 13-15 December 1946 (Box 37, Folder 8)
    - Pravda Daily Newspaper: Պրավդա օրաթերթ, 1946-1947 (Box 37, Folder 9)
    - Published materials by or about Dr. Caro Minasian; also on subjects that interested him: Կարո Մինասեանի կողմից կամ մասին տպագրւած նիւթեր, եւ որոշ նիւթեր որ հետաքրքրել են Մինասեանին, 1927-1936 (Box 37, Folder 10)
    - Horizon orat'ert': Հորիզոն օրաթերթ, 1 June 1918 (Box 57, Folder 4)
  - 10.2 Armenian Genocide: Մեծ Եղեռն (Ցեղասպանութի ւնը), 1916-1947
    This subseries contains clippings from the daily newspaper Veratsnund. Notable are the series of 150 clippings (missing 9, 106, 115, 123, 125, 133, 138, 141), containing contemporary accounts of the massacres, translated into Armenian. Materials are in Armenian. Այս ենթակարգը պարունակում է Վերածնունդ օրաթերթի հատուածներ: Նշանակալից են շարք մը 150 հատուածներ (պակաս՝ 9, 106, 115, 123, 125, 133, 138, 141), որոնք ժամանակակից վկայութիւննե ր են ջարդերու մասին, հայերէնիթարգ մանուած: Նիւթերը հայերէնով են:
    - Veratsnund Daily Newspaper: Վերածնունդ օրաթերթ (Box 38, Folder 1)
      Nos. 1-24
    - Veratsnund Daily Newspaper: Վերածնունդ օրաթերթ (Box 38, Folder 2)
      Nos. 25-50
    - Veratsnund Daily Newspaper: Վերածնունդ օրաթերթ (Box 38, Folder 3)
      Nos. 51-69
    - Veratsnund Daily Newspaper: Վերածնունդ օրաթերթ (Box 38, Folder 4)
      Nos. 70-100
    - Veratsnund Daily Newspaper: Վերածնունդ օրաթերթ (Box 38, Folder 5)
      Nos. 101-144; 151
    - Veratsnund Daily Newspaper: Վերածնունդ օրաթերթ, 1942-1944 (Box 38, Folder 6)
    - Veratsnund Daily Newspaper: Վերածնունդ օրաթերթ, 1946 (Box 38, Folder 7)
    - Veratsnund Daily Newspaper: Վերածնունդ օրաթերթ, 1947 (Box 38, Folder 8)
  - 10.3 Persian: Պարսկերէն, 1887-1965
    This subseries contains clippings from Persian newspapers. Այս ենթակարգը պարունակում է պարսկերէնով մամուլի հատուածներ:
    - Farhang-I Isfahan: فرهنگ اصفهان, 1887 (Box 39, Folder 1)
    - Miscellaneous clippings: بریده متفرقه, 1946 (Box 39, Folder 10)
    - Rahbar: رهبر, 1946 (Box 39, Folder 11)
    - Sipinta: سیپینتا, 1946 (Box 39, Folder 12)
    - Zafar: ظفر, 1946 (Box 39, Folder 13)
    - Arzhang: ارژنگ, 1946-1947 (Box 39, Folder 14)
    - Naqsh-I jahan: نقش جهان, 1946-1947 (Box 39, Folder 15)
    - News bulletins; News briefings, 1946-1947 (Box 39, Folder 16)
    - Namah-I mardum: نامه مردم, 1946-1948 (Box 39, Folder 17)
    - Itilaat: اطلاعات, 1946-1950 (Box 39, Folder 18)
    - Insan-I Azad: انسان آزاد, 1947 (Box 39, Folder 19)
    - Pul; Iran; Taraqi; Abadan Daily News; Khandaniha: پل; ایران; ترقی; Abadan Daily News; خواندانیها, 1941-1947 (Box 39, Folder 2)
    - Qiyam-I iran: قیام ایران, 1947 (Box 39, Folder 20)
    - Rananndah: راننده, 1952 (Box 39, Folder 21)
    - Kiyvan: کیوان, 1945 (Box 39, Folder 3)
    - Kiyhan: کیوان, 1945-1965 (Box 39, Folder 4)
    - Khavar; Arfan: کیوان; ارفان, 1945-1946 (Box 39, Folder 5)
    - Tafsir: تفصیر, 1945-1946 (Box 39, Folder 6)
    - Duniya-yi Imruzah; Atash; Zindigi; Dad; Namah-I mardum: دونیایی امروز; آتش; زندگی; داد; نامه مردم, 1946 (Box 39, Folder 7)
    - Dust-i Iran: دوسته ایران, 1946 (Box 39, Folder 8)
    - Mard-I Imruz: مرد امروز, 1946 (Box 39, Folder 9)
- Journals and Periodicals: Շաբաթաթերթեր եւ ամսագրեր, 1794-1959
  This series contains issues of mostly Armenian journals and periodicals. Of special note are the issues of Azdarar, the first Armenian periodical in the world. Materials are in Armenian, Persian, English, and French.
  Այս կարգը պարունակում է մեծ մասամբ հայ պարբերականնեՐ: Նշանակալից են Ազդարարի համարները, հայկական առաջին պարբերականը: Նիւթերը հայերէնով, պարսկերէնով, անգլերէնով, եւ ֆրանսերէնով են:
  - Azdarar: Ազդարար, 1794-1795 (Box 36, Folder 19)
  - Armenian Church, No. 4: Եկեղեցի Հայաստանեայց, թիւ 4, 27 March 1888 (Box 36, Folder 20)
  - Open Letter (AGBU): Բաց Նամակ (ՀԲԸՄ), 1922-1926 (Box 36, Folder 21)
  - The Bell of Armenia: Հայաստանի Կոչնակ, 15 January 1944 (Box 36, Folder 22)
  - Soviet Armenia: Սովետական Հայաստան, 1945 (Box 36, Folder 23)
  - Isfahan Arts Group: catalogue of exhibition: Իսպահանի Արւեստի Խումբ: աուցահանդէսի ցուցակ, 1946-1948 (Box 36, Folder 24)
  - Raffi: րաֆֆի, 1947 (Box 36, Folder 25)
  - Sion: Սիոն, 1949-1952 (Box 36, Folder 26)
    Includes the original photograoh of Kiwregh S. Patriark, which is also published on the cover the Nov-Dev 1949 issue
  - Khandaniha: Խանդանիհա: خواندنیها, 1957 (Box 40, Folder 1)
  - Medical Bulletin: A jouranl for the profession: Բժշկական նորութիւններ, պարբերաթտրթ արւեստաւորների համար, January 1958 (Box 40, Folder 2)
  - Ejmiatsin: Էջմիածին, 1959 (Box 40, Folder 3)
- Postcards and Correspondence Envelopes: Բացիկներ եւ ծրարներ, ca. 1830-1960
  This series contains correspondence envelopes belonging to Matyros Ter Joakim and George Mackertich with wax seals, and various used and unused postcards. Materials are in Armenian, Persian, English, French, and Russian.
  Այս կարգը պարունակում է Մարտիրոս Տէր Յովակիմեանին եւ Գէորգ Մկրտիչեանին պատկանող եւ կնքամոմի կնքեր ունեցող նամակների ծրարներ եւ զանազան գործածուած եւ չգործածուած բացիկներ: Նիւթերը հայերէնով, պարսկերէնով, անգլերէնով, ֆրանսերէնով, եւ ռուսերէնով են:
  - 12.01 Correspondence envelopes: Ծրարներ, ca. 1830-1940
    This subseries contains correspondence envelopes belonging to Martyros Ter Joakim and George Mackertich. Many include wax seals. Այս ենթակարգը պարունակում է Մարտիրոս Տէր Յովակիմեանին եւ Գէորգ Մկրտիչեանին պատկանող նամակների ծրարներ: Շատերը կնքամոմի կնքեր ունեն:
    - George Mackertich: Գէորգ Մկրտիչեան, ca. 1880-1940 (Box 40, Folder 4)
    - Martyros Ter Joakim: Մարտիրոս Տէր Յովակիմեան, ca. 1830-1920 (Box 40, Folder 5)
  - 12.2 Postcards: Բացիկներ, ca. 1880s-1960s
    This subseries contains postcards depicting a variety of subjects, especially Armenian and Persian. Some are used and some are unused. Materials are in Armenian, Persian, English, French, and Russian. Այս ենթակարգը պարունակում է զանազան նիւթերի (յատկապէս պարսկական եւ հայկական) գործածուած եւ չգործածուած բացիկներ: Նիւթերը հայերէնով, պարսկերէնով, անգլերէնով, ֆրանսերէնով, եւ ռուսերէնով են:
    - Armenian Architecture: Հայկական ճարտարապետութիւն, after 1920 (Box 40, Folder 6)
    - Belonging to Caro Minasean: Կարօ Մինասեանին, ca. 1920s-1960s (Box 40, Folder 7)
    - Belonging to George Mackertich: Գեւորգ Մկրտիչեանին պատկանող, ca. 1890-1920 (Box 40, Folder 8)
    - Cities, Scenes, Monuments: Քաղաքներ, տեսարաններ, յուշարձաններ, undated (Box 40, Folder 9)
    - Armenian and Persian related postcards (album): Հայկական եւ պարսկական նիւթերին վերաբերող բացիկներ (պատկերատետր), undated (Box 41, Folder 1)
    - Dervishes: Դերւիշներ, undated (Box 41, Folder 2)
    - European scenes and themes (album): Եւրոպական տեսարաններ եւ նիւթեր (պատկերատետր), undated (Box 41, Folder 3)
    - Isfahan (city): Սպահան (քաղաք) (Box 41, Folder 4)
    - Belonging to George Mackertich: Գեւորգ Մկրտիչեանին պատկանող, ca. 1880s (Box 41, Folder 5)
    - Miscellaneous Armenian postcards: Զանազան նիւթերի հայկական բացիկներ, ca. 1930s-1940s (Box 41, Folder 6)
    - Miscellaneous greeting cards: Զանազան բացիկներ (Box 41, Folder 7)
    - Miscellaneous postcards: Զանազան բացիկներ, ca. 1890-1930 (Box 41, Folder 8)
    - Persian history and culture: Պարսկական պատմութիւն եւ մշակոյթ, undated (Box 41, Folder 9)
    - Persian Kings: Պարսիկթագաւորները (Box 42, Folder 1)
    - Soviet Armenia and Indian Arts: Խորհրդային Հայաստան եւ հնդկական արուեստներ, ca. 1950s (Box 42, Folder 2)
    - Persian miniature paintings and scenes of everyday life (album): Պարսկական մանրանկարչութիւններ եւ տեսարաններ առօրեայ կեանքից (պատկերատետր), ca. 1930s-1950s (Box 42, Folder 3)
- Photographs: Նկարներ, 1895-1967; Series 13.
  This series contains photographs on a wide variety of topics, mostly related to Armenians in Iran.
  Այս կարգը պարունակում է զանազան նիւթերի լուսանկարներ, յատկապէս Պարսկահայերուն վերաբերեալ
  - 13.1 Armenian communities in Iran: Պարսկաստանի հայկական գաղութներ
    This subseries contains photographs from Armenian communities in Iran, including churches, families, weddings, schools, companies, and individuals. Այս ենթակարգը պարունակում է Սպահանի հայկական գաղութների նկարներ, ներառեալ եկեղեցիներ, ընտանիքներ, հարսանիքներ, դպրոցներ, միութիւններ, եւ անհատներ:
    - Armenians in Isfahan: Սպահանի հայերը (Box 42, Folder 10)
    - British and foreign Bible Society: Բրիտանոյ եւ Արտաքին Աստուածաշնչի Ընկերութիւն (Box 42, Folder 11)
    - Mr. Martiros Abcar (Abcar & Co.): Պրն, Մարտիրոս Աբգար (Աբգար եւ Կօ.) (Box 42, Folder 12)
    - Theriak & Co. personnel Isfahan: Theriak & Co. Գործակիցները Սպահանում, 1913 (Box 42, Folder 13)
    - Armenian schools in Isfahan: Հայկական դպրոցները Սպահանում, 1904-1929 (Box 42, Folder 14)
    - Armenian Church in Isfahan: Հայկական Եկեղեցի Սպահանում (Box 42, Folder 4)
      Contains photograph of architectural plan for All Savior's Monastery
    - Armenian Community in Isfahan: Սպահանի հայկական գաղութը (Box 42, Folder 5)
    - Armenian orphange in Isfahan: Հայկական որբանոց Սպահանում (Box 42, Folder 6)
    - Armenian Vank' Cathedral, Isfahan: Սպահանի Վանքը (Box 42, Folder 7)
    - Armenians in Tehran: Թեհրանի հայերը (Box 42, Folder 8)
    - Armenians in Abadan: Աբադանի հայերը (Box 42, Folder 9)
    - Armenian domestic life picture: Լուսանկար հայկական ընտանեկան կեանքից (Box 43, Folder 1)
    - Armenian social life, Isfahan: Սպահանից հայկական հասարակական կեանք (Box 43, Folder 2)
    - Armenian wedding, Isfahan: Հայկական հարսանիք, Սպահան (Box 43, Folder 3)
    - Staff of Zeigler & Co. in Isfahan (Box 43, Folder 4)
  - 13.2 Los Angeles: Լոս Անջելըս, 1938
    This subseries contains one photograph of the Second Annual Convention Banquet of the Armenian Relief Corps, Inc., Los Angeles. Այս ենթակարգը պարունակում է Հայ Օգնութեան Միութեան երկրորդ միամեայ խնճոյքին մէկ լուսանկար, Լոս Անջելըս:
    - Photograph of the Second Annual Convention Banquet of the Armenian Relief Corps, Inc., Los Angeles: Հայ Օգնութեան Միութեան երկրորդ միամեայ խնճոյքին մէկ լուսանկար, Լոս Անջելըս, 1938 May 5 (Box 43, Folder 5)
  - 13.3 Armenian villages in Iran and India: Հայկական գիւղերը Պարսկաստանում եւ Հնդկաստանում, 1946
    This subseries contains photographs of Armenian villages and immigrants in Iran and India. Այս ենթակարգը պարունակում է Պարսկաստանու մ եւ Հնդկաստանում հայկական գիւղերի եւ գաղթականների լուսանկարներ ը:
    - Armenian Village of Charmahal: Հայկական Չհարմահալ գիւղ (Box 44, Folder 1)
    - Armenian villages in Iran: Հայկական գիւղերը Պարսկաստանում (Box 44, Folder 2)
      Includes two pictures of Madras Church.
    - Charklor spring in Charmahal: Չարկլոր աղբիւրը Չհարմահալում (Box 44, Folder 3)
    - Scenes of Iran: Տեսարաններ Պարսկաստանում (Box 44, Folder 4)
    - Armenian Immigration Julfa, Peria & other villages: Հայկական ներգաղթ Ջուղայից, Փէրիայից եւ այլ գիւղերից, 1946 (Box 44, Folder 5)
    - Armenian Immigration: Ներգաղթ, 1946 (Box 44, Folder 6)
      An album of group pictures of residents of various Armenian villages
  - 13.4 Caro Minasean: Կարօ Մինասեան, 1914-1952
    This subseries contains mostly personal photographs of Caro Minasean and his family. Այս ենթակարգը պարունակում է մեծ մասամբ Կարօ Մինասեանի անձնական լուսանկարներ ը եւ իր ընտանիքը: